臺灣嘉義地方法院刑事判決　　　　　　　　94年度易字第45號
　　公訴人　臺灣嘉義地方法院檢察署檢察官
　　被　告　乙○○　男　39歲.
上列被告因竊盜案件，經檢察官提起公訴（94年度偵字第313號
），本院合議庭裁定由本院受命法官獨任進行簡式審判程序，判
決如下：
    主  文
乙○○連續攜帶凶器竊盜，累犯，處有期徒刑壹年肆月。扣案之
手提公事包壹個、手電筒壹支、汽車鑰匙壹支、尖嘴鉗壹支、活
動扳手壹支、鐵鎚壹支、鋸片壹片、開口扳手壹支、Ｔ型自製扁
平螺絲起子壹支、鐮刀壹支、一字起子貳支及十字起子壹支均沒
收。
    事  實
一、乙○○前因竊盜案件，經臺灣臺南地方法院於民國（下同）
    92年8月28日，以92年度易字第858號判決判處有期徒刑10月
    確定，並於93年7月20 日縮刑期滿執行完畢；詎仍不知悔改
    ，(一)竟基於意圖為自己不法所有之概括犯意，先於94年1月1
    日晚間8時40分許，持其所有之鑰匙1支及客觀上具有危險性
    、可作為兇器使用之Ｔ型自製扁平螺絲起子，在嘉義市○○
    ○街與大統路路口，竊取停放該處王麗美所有（平日由王麗
    美之妹妹甲○○使用）車牌號碼ＳＷ─1893號自用小客車得
    手，乙○○將該車開回雲林縣口湖鄉東湖村56之9號住處供
    己使用，且為避免查緝，將ＳＷ─1893號小客車車牌丟棄在
    雲林縣口湖鄉農會附近，並將該自用小客車改懸掛自己所有
    之車牌號碼NJ─8065號車牌。(二)乙○○復基於同上之概括犯
    意，於94年1月2日晚間11時50分許，駕駛上開竊得之小客車
    ，攜帶其所有之咖啡色手提公事包1個（內有其所有之手電
    筒1支、汽車鑰匙1支，及客觀上具有危險性、可作為兇器使
    用之尖嘴鉗1支、活動扳手1支、鐵鎚1支、鋸片1片、開口扳
    手1支、Ｔ型自製扁平螺絲起子1支、鐮刀1支、一字起子2支
    及十字起子1支），在嘉義縣朴子市○○里○○路239號大同
    國小前，持前揭公事包內工具，下手行竊停放該處丙○○所
    有車牌號碼ＲＸ─8010號自用小客車，正當乙○○進入車內
    ，動手破壞汽車電門開關，未及發動車輛之際，經附近民眾
    黃文亮發現，報警當場逮獲，並扣得上開行竊汽車所用之公
    事包及工具乙批等物。
二、案經嘉義縣警察局朴子分局報告台灣嘉義地方法院檢察署檢
    察官偵查起訴。
    理  由
一、訊據被告乙○○對於右揭犯罪事實坦承不諱，核與被害人丙
    ○○、甲○○及證人黃文亮於警訊時陳述之情節相符（見警
    卷第7頁至第14頁），且有扣押書1紙、查獲照片12張、贓物
    認領保管單2紙、被害人報告單1紙、警察局車輛協尋電腦輸
    入單1紙及採證同意書1紙附於警卷可佐（見警卷第7 頁至第
    14頁），再有咖啡色手提公事包1個、手電筒1支、汽車鑰匙
    1支、尖嘴鉗1支、活動扳手1支、鐵鎚1支、鋸片1 片、開口
    扳手1支、Ｔ型自製扁平螺絲起子1支、鐮刀1支、一字起子2
    支及十字起子1支扣案足憑；本件事證已臻明確，被告二次
    犯行堪以認定。
二、(1)查扣案之尖嘴鉗、扳手、鐵鎚、鋸片、起子及鐮刀等物為
    金屬製品，質地堅硬，在客觀上對人之生命、身體具有危險
    性，足供作為兇器使用，業據本院查明無訛；核被告乙○○
    前揭事實(一)所為，係犯刑法第321條第1項第3 款之攜帶兇器
    竊盜既遂罪；前揭事實(二)所為，係犯同法條第2項、第1項第
    3 款之攜帶兇器竊盜未遂罪；按竊盜罪既遂與未遂之區別，
    固應以所竊之物已否移入自己實力支配之下為標準，而竊取
    他人之車輛，須以行為人占有車輛後實際上已可駕動，始為
    竊盜既遂（最高法院75年度台上字第40號裁判要旨參照），
    查被告行竊丙○○所有之前開小客車時，正當被告進入車內
    ，動手破壞汽車電門開關，未及發動車輛之際，即遭據報前
    來之警方當場逮獲等情，業據被害人丙○○及證人黃文亮於
    警訊時陳述明確，揆諸所引裁判意旨，被告此部份犯行，自
    應論以攜帶兇器竊盜未遂罪較妥，公訴人認為此部分已屬既
    遂之意旨，容有未洽，惟既遂與未遂犯行僅關乎行為程度之
    不同，尚無變更起訴法條之必要。被告前揭2次犯行，時間
    緊接，方法相同，觸犯構成要件相同之罪名，顯係基於概括
    犯意為之，應依刑法第五十六條連續犯之規定論以一罪並從
    一重攜帶凶器竊盜既遂罪論處，並依法加重其刑。(2)又查：
    被告前犯竊盜罪，經臺灣地方法院以92年度易字第858號判
    決判處有期徒刑10月確定，並於93年7月20日縮刑期滿執行
    完畢等情，有其刑案資料查註紀錄表、臺灣高等法院被告全
    國前案記錄表在卷可參，其於受有期徒刑之執行完畢後5年
    內再犯本件有期徒刑以上之刑之罪，為累犯，依刑法第47條
    規定，加重其刑，並遞加重之。(3)爰審酌被告犯罪之動機、
    目的、手段，及其生活狀況、智識程度、犯罪所生之損害，
    及犯罪後坦承犯行，惟未與被害人成立和解等一切情狀，量
    處如主文所示之刑，以示懲儆。扣案之手提公事包1個、手
    電筒1支、汽車鑰匙1支、尖嘴鉗1支、活動扳手1支、鐵鎚1
    支、鋸片1片、開口扳手1支、Ｔ型自製扁平螺絲起子1支、
    鐮刀1支、一字起子2支及十字起子1支為被告所有，且係供
    犯罪所用之物，業據被告於警偵訊時及審理中供承在卷，爰
    依刑法第38條第1項第2款、第3項宣告沒收。
據上論斷，應依刑事訴訟法第299條第1項前段，刑法第第321 條
第1項第3款、第56條、第47條、第38條第1項第2款，判決如主文
。
本案經檢察官柯文綾到庭執行職務。
中　　華　　民　　國　　94　　年　　2 　　月　　25　　日
　　　　　　　             臺灣嘉義地方法院刑事第二庭
　　　　　　　　　　            法　官  盧  鳳  田
上列正本證明與原本無異。
如不服本判決，應於判決送達後十日內向本院提出上訴狀（應附
繕本）。告訴人或被害人如對於本判決不服者，應具備理由請求
檢察官上訴，其上訴期間之計算係以檢察官收受判決正本之日期
為準。
中　　華　　民　　國　　94　　年　　2 　　月　　25　　日
                                書記官  楊  國  色
附錄論罪科刑法條：
刑法第321條第1項第3款：
犯竊盜罪而有左列情形之一者，處六月以上五年以下有期徒刑：
三　攜帶兇器而犯之者。
